Inventaris van het archief van het Nederlandse Consulaat-Generaal in de Dominicaanse Republiek, 1958-1974
Nationaal Archief, Den Haag
Het eerste gedeelte van de concordans verwijst naar de dossierinventaris van het archief van Nederlandse vertegenwoordigingen in het buitenland, Dominicaanse Republiek, Consulaat-Generaal Santo Domingo over de periode 1958-1974
Het tweede gedeelte van de concordans verwijst naar de dossierinventaris van het geheim archief van Nederlandse vertegenwoordigingen in het buitenland, Dominicaanse Republiek, Consulaat-Generaal Santo Domingo over de periode 1965-1974
Bij de concordans is eerst het unieke kenmerk vermeld van een dossierinventaris. Dit unieke kenmerk wordt aangeduid met de term oude code. Het komt ook voor dat er verschillende soorten unieke kenmerken bij een dossierinventaris gehanteerd worden. Bijvoorbeeld doos- en omslagnummer en in de meeste gevallen de archiefcode.
1. Concordans van dossierinventaris Buitenlandse Zaken naar het archief van Nederlandse vertegenwoordigingen in het buitenland Dominicaanse Republiek, Consulaat-Generaal Santo Domingo 1958 - 1974
- 1
- 2
- 3
code 102 5
code 131 7
code 153.0 4
code 271.4 6
code 311 10
code 312 8
code 316.2 9
code 321.210.2 11
code 521.7 12
code 521.8 16
code 553.12 15
code 554.1 13
code 554.1 14
code 554.634 17
code 600 18
code 610.1 20
code 610.30 21
code 610.30 22
code 610.30 23
code 610.32 19
code 911.20 27
code 911.3 25
code 911.30 24
code 911.31 26
code 911.31 28
code 912.12 32
code 912.2 33
code 912.3 31
code 913.41 29
code 913.411.1 30
code 921.15 36
code 921.223 34
code 921.350 35
2. Concordans van dossierinventaris Buitenlandse Zaken naar het geheim archief van de Nederlandse vertegenwoordigingen in het buitenland Dominicaanse Republiek, Consulaat-Generaal Santo Domingo 1965 - 1974
- 37
- 38
code 911.31 39
code 921.222 40
Beschrijving van de series en archiefbestanddelen
- Algemeen archief, I.
  - Algemeen
    - Dossierinventaris van het archief van het Nederlands Consulaat-Generaal in de Dominicaanse Republiek over de periode 1958 - 1974., 1; 1 stuk
    - Agenda's op ingekomen en uitgegane stukken., 1966-1972; 2-3; 2 delen
      - 1966 - 1969 okt., 2
      - 1969 nov. - 1972, 3
  - Organisatie, 1
    - Stukken betreffende aangelegenheden inzake het archief van het Nederlands Consulaat-Generaal te Santo Domingo., 1966-1974; 4; 1 omslag
    - Stukken betreffende de organisatie van het Nederlands Consulaat-Generaal te Santo Domingo., 1966-1974; 5; 1 omslag
  - Protocol, 2
    - Stukken betreffende de ambtsaanvaardingen van president Balaguer van de Dominicaanse Republiek., 1966-1974; 6; 1 omslag
    - Stukken betreffende het aanbieden van de geloofsbrieven van ambassadeur G. Elshove aan de president van de Dominicaanse Republiek., 1968; 7; 1 omslag
  - Juridische aangelegenheden, 3
    - Stukken betreffende het informeren van de regering van de Dominicaanse Republiek over de wijzigingen van internationale verdragen., 1966-1974; 8-9; 2 omslagen
      - Verdragen inzake de internationale koop van roerende lichamelijke zaken, 1966 - 1972, 8
      - Verdrag voor de vreedzame beslechting van internationale geschillen, 1966 - 1974, 9
    - Stukken betreffende de uitbreiding van de territoriale wateren door de Dominicaanse Republiek en de deelname van de Dominicaanse Republiek aan de Caribische conferentie over zeerechtvraagstukken te Santo Domingo., 1967-1974; 10; 1 omslag
    - Stukken betreffende de nationaliteitswetgeving van de Dominicaanse Republiek., 1968-1974; 11; 1 omslag
  - Waterstaat, verkeer en vervoer, 5
    - Stukken betreffende het onderhoud van de havens en baggerwerkzaamheden in de Dominicaanse Republiek., 1965-1972; 12; 1 omslag
    - Stukken betreffende de luchtvaartovereenkomsten tussen de Dominicaanse Republiek en andere landen en de uitkomsten van internationale luchtvaartbesprekingen., 1966-1973; 13-14; 1 pak en 1 omslag
      - De luchtvaartovereenkomsten tussen de Dominicaanse Republiek en andere landen en de uitkomsten van internationale luchtvaartbesprekingen, 1966 - 1973, 13
      - De luchtvaartovereenkomsten tussen de Dominicaanse Republiek en de Nederlandse Antillen, 1966 - 1973, 14; pak
    - Stukken betreffende de ontwikkelingen in de internationale scheepvaart., 1966-1973; 15; 1 omslag
    - Stukken betreffende de bouw van stuwdammen in de Dominicaanse Republiek., 1967-1973; 16; 1 omslag
    - Stukken betreffende de bestrijding van de internationale luchtpiraterij., 1969-1972; 17; 1 omslag
  - Economie, 6
    - Stukken betreffende de algemene economische berichtgeving van de Dominicaanse Republiek., 1966-1973; 18; 1 omslag
    - Stukken betreffende ontwikkelingshulp., 1965-1974; 19-23; 5 omslagen
      - De hulp van diverse landen aan de Dominicaanse Republiek. 1966 - 1973, 19
      - Nederlandse hulp aan de Dominicaanse Republiek. 1965-1974, 20-22
        - De oprichting van het Dominicaans Centrum voor de Exportbevordering (CEDOPEX) en een aanvraag voor de uitzending van een Nederlandse expert, 1971 - 1974, 20
        - Het project Instituto Técnico Salesiano inzake technisch beroepsonderwijs, 1974, 21
        - Algemeen, 1965 - 1974, 22
      - De oprichting van de Caribische Ontwikkelingsbank, 1968 - 1970, 23
  - Staatkunde, landsverdediging, 9
    - Stukken betreffende binnenlandse politieke aangelegenheden van de Dominicaanse Republiek., 1958-1974; 24-27; 1 pak en 3 omslagen
      - Algemeen. 1958-1974, 24-25
        - 1958-1963, 24; pak
        - 1966-1974, 25
      - Onrust vanwege een staatsgreep, 1963, 26
      - De ontwikkeling bij de regering, 1965, 27
    - Stukken betreffende buitenlandse politieke aangelegenheden van de Dominicaanse Republiek., 1959-1973; 28-33; 1 pak en 5 omslagen
      - De activiteiten van de vice-consul van de Dominicaanse Republiek op Curaçao na zijn ontslag en de komst van emigranten uit Cuba en Venezuela, 1959 - 1962, 28
      - De politieke ontwikkelingen in Latijns-Amerika, 1966 - 1972, 29
      - De deelname van de Dominicaanse Republiek aan de Conferentie der Latijns-Amerikaanse landen te Santiago de Chile, 1967 - 1969, 30
      - Het behartigen van de belangen van Luxemburg in de Dominicaanse Republiek door het Nederlands Consulaat-Generaal te Santo Domingo, 1968 - 1973, 31
      - De bezoeken van hoogwaardigheidsbekleders uit de Dominicaanse Republiek aan de Nederlandse Antillen, 1969 - 1972, 32; pak
      - De buitenlandse betrekkingen van de Dominicaanse Republiek met diverse landen, 1969 - 1972, 33
    - Stukken betreffende militaire aangelegenheden., 1966-1971; 34-36; 2 omslagen en 1 stuk
      - Nota van de Dominicaanse Republiek inzake regelgeving omtrent de overvlieging en landing van militaire vliegtuigen, 1966, 34; stuk
      - De ontwikkelingen inzake de denuclearisatie in Latijns-Amerika, 1966 - 1968, 35
      - De ontwikkelingen bij defensie in Latijns-Amerika, 1967 - 1971, 36
- Geheim archief, II.
  - Algemeen
    - Dossierinventaris van het geheim archief van het Nederlands Consulaat-Generaal in de Dominicaanse Republiek over de periode 1965 - 1974., 37; 1 stuk
    - Agenda op ingekomen en uitgegane stukken., 1966-1973; 38; 1 deel
  - Staatkunde, landsverdediging, 9
    - Stukken betreffende de politieke ontwikkelingen in Latijns-Amerika., 1966-1972; 39; 1 omslag
    - Stukken betreffende de activiteiten van schepen van de Sovjet-Unie in wateren rondom de Dominicaanse Republiek., 1970-1972; 40; 1 omslag